# 投资企业与联营企业未实现内部交易损益处理

提问人：sybspxcpa 时间：2022-10-28 11:22:14
请教陈版：
1 、投资企业将商品销售给联营企业，联营企业将此商品对外出租，在经营租赁和融资租赁不同的情况下，是否存在未实现的内部交易损益？如果存在，在个别报表和合并报表中如何处理？
2 、投资企业将房产出租给联营企业，投资企业确认租金收入，联营企业在确认租赁费用和将租金资本化计入资产不同的情况下，是否存在未实现的内部交易损益？如果存在，在个别报表和合并报表中如何处理？
3 、是否可以这么理解：“是否存在期末未实现的损益，取决于是否在资产负债表上以资产列示”？
谢谢！

回答人：chenyiwei
1 、该事项属于顺流交易。其中，如果联营企业对外出租构成经营租赁的，则该项未实现损益需随着租赁资产后续逐年计提折旧而逐步实现；如果属于融资租赁的，则在融资租赁的租赁期开始日，联营企业需作处置租赁资产处理，此时可以认为顺流交易损益在租赁期开始日全部实现。
2 、如果在与联营企业之间的交易（顺流或逆流）中，双方在同一期间内分别确认收入和成本费用，则期末无未实现损益。如果承租人涉及租金资本化计入其他资产成本，且该资产在期末尚未终止确认的，则期末存在未实现损益。
3 、是否存在期末未实现的损益，取决于交易中的买方是否在期末资产负债表上以资产列示，即该交易是否影响买方期末资产负债表中所显示的资产或负债的价值。